【裁判字號】    98,訴,528
【裁判日期】    980604
【裁判案由】    毒品危害防制條例
【裁判全文】
臺灣高雄地方法院刑事判決               98年度訴字第528號
公  訴  人  臺灣高雄地方法院檢察署檢察官
被      告  甲○○
上列被告因毒品危害防制條例案件，經檢察官提起公訴（98年度
毒偵字第466 號），經本院裁定改行簡式審判程序，判決如下：
    主  文
甲○○施用第一級毒品，累犯，處有期徒刑玖月。
    事  實
一、甲○○前因施用毒品案件，經本院以88年度毒聲字第5581號
    裁定令入戒治處所施以強制戒治，嗣以88年度毒聲字第9466
    號裁定停止戒治，於民國89年1 月6 日因停止其處分出監，
    並於89年8 月14日因保護管束期滿經臺灣高雄地方法院檢察
    署以89年戒毒偵字第860 號為不起訴處分確定；又因施用毒
    品案件，經本院以93年度訴字第379 號判處有期徒刑8 月確
    定，於94年1 月12日縮刑期滿執行完畢；復因施用毒品案件
    ，經本院96年度訴字第1412號判處有期徒刑9 月，嗣因減刑
    ，經本院96年度聲減字第9236號裁定減為有期徒刑4 月又15
    日，如易科罰金，以新臺幣1000元折算1 日，甫於97年5 月
    8 日縮刑期滿執行完畢。詎仍不知悔改，復基於施用第一級
    毒品海洛因之犯意，於97年10月13日18時59分許為警採尿前
    回溯24小時內之某時（不含公權力拘束時間），在其位於高
    雄市旗津區○○○路84號居住處，以將海洛因混在香菸裡點
    燃吸食之方式施用第一級毒品海洛因1 次。嗣因其為列管之
    毒品調驗人口，於97年10月13日18時59分，經警通知其到場
    採尿，送驗結果呈海洛因代謝後之嗎啡陽性反應，始悉上情
    。
二、案經高雄市政府警察局鼓山分局報請臺灣高雄地方法院檢察
    署檢察官偵查起訴。
    理  由
一、本件被告甲○○所犯係死刑、無期徒刑、最輕本刑為3 年以
    上有期徒刑以外之罪，其於準備程序中就被訴事實為有罪之
    陳述，經法官告知簡式審判程序之旨，並聽取公訴人及被告
    之意見後，認為適宜由受命法官獨任進行簡式審判程序，依
    刑事訴訟法第273 條之1 第1 項規定，裁定由受命法官獨任
    進行審判程序。又本件之證據調查，依刑事訴訟法第273 條
    之2 規定，不受同法第159 條第1 項、第161 條之2 、第16
    1 條之3 、第163 條之1 及第164 條至第170 條規定之限制
    ，均合先敘明。
二、訊據被告甲○○對於在上揭時、地，以上述方法施用第一級
    毒品海洛因1 次之犯罪事實坦承不諱（本院卷第28頁）。被
    告對於其在97年10月13日18時59分許為警經其同意採尿送驗
    ，由警方提供乾淨空瓶予被告親自排放尿液，並當面封緘之
    過程，亦不爭執（警卷第2 頁）；被告尿液送驗結果，經銓
    昕科技股份有限公司以氣相層析質譜儀法（GC/MS） 確認檢
    驗結果，呈嗎啡陽性反應，有該公司97年11月20日報告編號
    7B110516號濫用藥物尿液檢驗報告、列管毒品人口尿液檢體
    採集送驗紀錄表（檢體編號：VＺ00000000000） 各1 紙在卷
    為證（警卷第6 、7 頁），足認被告自白與事實相符，犯行
    堪以認定，應予依法論科。
三、被告前因施用毒品案件，經本院以88年度毒聲字第5581號裁
    定令入戒治處所施以強制戒治，嗣以88年度毒聲字第9466號
    裁定停止戒治，於89年1 月6 日因停止其處分出監，並於89
    年8 月14日因保護管束期滿經臺灣高雄地方法院檢察署以89
    年戒毒偵字第860 號為不起訴處分確定；又因施用毒品案件
    ，經本院以93年度訴字第379 號判處有期徒刑8 月確定，於
    94 年1月12日縮刑期滿執行完畢；復因施用毒品案件，經本
    院96年度訴字第1412號判處有期徒刑9 月，嗣因減刑，經本
    院96年度聲減字第9236號裁定減為有期徒刑4 月又15日，如
    易科罰金，以新臺幣1000元折算1 日，甫於97年5 月8 日縮
    刑期滿執行完畢，有臺灣高等法院被告前案紀錄表在卷可稽
    。是被告於經強制戒治執行完畢後，於5 年內再犯，經依法
    追訴處罰，復再犯本案，已屬3 犯以上，檢察官逕行起訴，
    即無不合。
四、查海洛因係屬毒品危害防制條例第2 條第2 項第1 款之第一
    級毒品，核被告所為，係犯毒品危害防制條例第10條第1 項
    施用第一級毒品罪。其施用前持有第一級毒品海洛因之低度
    行為，應為施用第一級毒品海洛因之高度行為所吸收，不另
    論罪。被告前因施用毒品案件，經本院96年度訴字第1412號
    判處有期徒刑9 月，嗣因減刑，經本院96年度聲減字第9236
    號裁定減為有期徒刑4 月又15日，如易科罰金，以新臺幣10
    00元折算1 日，甫於97年5 月8 日縮刑期滿執行完畢，有臺
    灣高等法院被告前案紀錄表在卷可稽，其受有期徒刑執行完
    畢，於5 年內故意再犯本件有期徒刑以上之罪，為累犯，應
    依刑法第47條第1 項規定，加重其刑。爰審酌被告前因施用
    毒品執行有期徒刑完畢，猶未戒除施用毒品惡習，惟係戕害
    自身健康，且犯後坦承犯行，尚具悔意，及其犯罪之動機、
    目的、手段等一切情狀，量處如主文所示之刑。
據上論斷，應依刑事訴訟法第273 條之1 第1 項、第284 條之1
、第299 條第1 項前段，毒品危害防制條例第10條第1 項，刑法
第11條前段、第47條第1 項，判決如主文。
本案經檢察官乙○○到庭執行職務。
中    華    民    國    98    年    6     月    4     日
                  刑事第六庭    法  官  曾鈴
以上正本證明與原本無異。
如不服本判決應於收受送達後10日內向本院提出上訴書狀，並應
敘述具體理由；如未敘述上訴理由者，應於上訴期間屆滿後20日
內向本院補提理由書（均須按他造當事人之人數附繕本）「切勿
逕送上級法院」。
中    華    民    國    98    年    6     月    5     日
                                書記官  李月君
附錄本判決論罪之法條：
毒品危害防制條例第10條第1項
施用第一級毒品者，處 6 月以上 5 年以下有期徒刑。


司法院資訊處製作；財團法人民間司法改革基金會備份。
